【裁判字號】    88,上易,5169
【裁判日期】    890119
【裁判案由】    竊盜
【裁判全文】
臺灣高等法院刑事判決                  八十八年度上易字第五一六九號
    上  訴  人  臺灣基隆地方法院檢察署檢察官
    被      告  乙○○
右上訴人因被告竊盜案件，不服臺灣基隆地方法院八十八年度易字第四○三號，中華
民國八十八年十月七日第一審判決（起訴案號：臺灣基隆地方法院檢察署八十八年度
偵字第四九八三號）提起上訴，本院判決如左：
    主  文
原判決撤銷。
本件免訴。
    理  由
一、公訴意旨略以：被告乙○○於八十八年七月三十日上午十時許，在基隆市○○街
    四八巷七之二號住處客廳，見神桌上父親甲○○所供奉之神像懸掛金牌十二面（
    值約新台幣一萬元），竟意圖為自己不法之所有而竊取之，得手後旋持往基隆市
    ○○路賴張美純所經營之「華山銀樓」變賣，得款新台幣三千五百七十八元，供
    己花用。因認被告涉有刑法第三百二十條第一項之竊盜罪嫌等語。
二、按案件曾經判決確定者，應諭知免訴之判決。刑事訴訟法第三百零二條第一款定
    有明文。查被告前於八十八年六月七日十二時二十分許，意圖為自己不法之所有
    ，在基隆市○○路三○九之三號，徒手打破該址三友商行之玻璃後，伸手入內竊
    取紅牌速纖纖維飲料一箱（二十三瓶），得手後將該箱飲料放於基隆市○○路三
    一一號空屋內，而觸犯竊盜罪，嗣於八十八年八月二十三日經原審以八十八年度
    易字第三五四號判決被告竊盜罪，並依累犯之例判處被告乙○○有期徒刑伍月，
    而於八十八年九月二十日判決確定，此有該八十八年度易字第三五四號判決及本
    院被告全國前案紀錄表一份在卷可按，被告於該案事實審判決前，再於八十八年
    七月三十日再犯本件竊盜罪，且前後二竊盜行為之時間僅相差月餘，核其時間緊
    接，竊盜方法雷同，而觸犯構成要件相同之罪名，顯見被告於八十八年六月七日
    行竊之初，即係本於為自己不法所有之概括犯意而為竊盜，為連續犯，應依連續
    犯之規定，以一罪論，則被告所為本件八十八年七月三十日之竊盜犯行，自應為
    該八十八年度易字第三五四號確定判決既判力所及，依前揭說明，本件自應依法
    諭知免訴，原審於八十八年十月七日判決時，未加詳查，逕為實體判決，於法尚
    有不合，自應將原判決撤銷改判，並依法諭知本件免訴。
三、檢察官上訴意旨略以被告乙○○又於八十八年九月二十七日十五時許，在基隆市
    ○○街四十八巷九號前竊取被害人林建名所有之手提袋內現金四萬八千元、男用
    金項鍊一條（約值一萬元）、女用金項鍊一條（約值四千元）、金耳環一對（約
    值一千五百元），因認被告犯有竊盜罪，且與已起訴之本件竊盜犯行間有連續犯
    之裁判上一罪關係，請求撤銷原判決改判等語，並將台灣基隆地方法院檢察署八
    十八年偵字第五八九一號案移送併辦。查檢察官上訴及移送併辦部分，核其犯罪
    時間在於八十八年九月二十七日，係在前案即台灣基隆地方法院八十八年度易字
    第三五四號案裁判日期之後，則該八十八年九月二十七日之竊盜犯嫌，顯非該八
    十八年度易字第三五四號案之確定判決效力所及，應屬另行起意，而與本件起訴
    部分無連續犯之裁判上一罪關係，本院自無從併為審理，公訴人之上訴為無理由
    ，其上訴應予駁回，檢察官移送併辦部分，亦應原移送機關，依法另行偵處。
據上論斷，應依刑事訴訟法第三百六十九條第一項前段、第三百六十四條、第三百零
二條第一款，判決如主文。
本案經檢察官劉靜婉到庭執行職務。
中     華     民     國   八十九   年       一       月      十九      日
                             臺灣高等法院刑事第十五庭
                                 審判長法  官  劉  叡  輝
                                       法  官  林  勤  綱
                                       法  官  黃  瑞  華
右正本證明與原本無異。
不得上訴。
                                       書記官  秦  仲  芳
中     華     民     國    八十九   年       一       月     二十四     日


司法院資訊處製作；財團法人民間司法改革基金會備份。
